---
title: "Assignment_106_kim_20191216"
output: html_notebook
---

# 1. Abstract

유전병 인자는 인체에 다양한 부위에 영향을 준다. **The Development Disorder Genotype - Phenotype Database (DDG2P)**에서 얼굴에 특이적으로 발달 장애를 유발하는 유전자 목록을 추출하여 이들이 갖는 특징을 확인했다. Allelic requirement 항목을 얼굴과 전체에 대해 비교했을 때, monoallelic, biallelic requirement이 차지하는 비율이 얼굴은 0.838, 전체는 0.897 으로, 대다수를 차지해 비슷한 경향이 나타났다. 하지만, 얼굴의 monoallelic requirement의 비율은 0.577, biallelic requirement 의 비율은 0.262이었고, 전체 monoallelic requirement의 비율은 0.363, biallelic requirement의 비율은 0.534 으로, 둘의 구성비에 차이가 있음을 확인했다.

# 2. 데이터 준비
먼저 **DDG2P** 데이터를 다운 받은 후, 데이터를 불러온다.
```{r message=FALSE}
# Download DD2GP with pLI scores
# wget https://www.dropbox.com/s/pqihpzy24yafr7c/DDG2P_24_9_2019.with_pLI.txt

library(tidyverse)

ddg2p <- read_delim('DDG2P_24_9_2019.with_pLI.txt', delim = '\t', progress = F)
```

### 2.1 `ddg2p` 데이터 프레임 조작
```{r}
names(ddg2p)[2] <-paste('gene_mim') 
names(ddg2p)[6] <-paste('allelic_requirement')
names(ddg2p)[7] <-paste("mutation_consequence")

# 사용할 데이터를 factor 로 지정
ddg2p <- ddg2p %>%
  mutate(gene_mim = as.factor(gene_mim),
         allelic_requirement = as.factor(allelic_requirement))
```

### 2.2 `organ specificity list` 에서 "Face"에 해당하는 row 만 추출
```{r}
ddg2p <- ddg2p %>%
  mutate(facial_disorder = 
           ifelse(grepl("Face", ddg2p$`organ specificity list`),
                  "facial",
                  "non_facial")) %>%
  mutate(facial_disorder = as.factor(facial_disorder))
```

### 2.3 `ddg2p` 에서 `facial` 에 해당하는 row 만 따로 데이터프레임으로 지정
```{R}
ddg2p_face <- ddg2p %>%
  filter(., facial_disorder == "facial")
```

### 2.4 Whole - Facial data 비교하기 위한 조작
```{R}
d <- bind_rows(ddg2p %>%
                 mutate(type='whole') %>%
                 filter(.,allelic_requirement != is.na(allelic_requirement)) %>%
                 count(allelic_requirement, type) %>%
                 mutate(ratio = n/sum(n)) %>%
                 select(type, allelic_requirement, n, ratio),
               ddg2p_face %>%
                 mutate(type='facial') %>%
                 filter(.,allelic_requirement != is.na(allelic_requirement)) %>%
                 count(allelic_requirement, type) %>%
                 mutate(ratio = n/sum(n)) %>%
                 select(type, allelic_requirement, n, ratio)) %>%
  complete(type, allelic_requirement, fill = list(ratio = 0)) %>%
  complete(type, allelic_requirement, fill = list(n=0))

d1 <- d %>% filter(type == 'whole')
d2 <- d %>% filter(type == 'facial')

d1 <- mutate(d1, larger = ifelse(d1$ratio > d2$ratio, FALSE, TRUE))
d2 <- mutate(d2, larger = ifelse(d1$ratio > d2$ratio, FALSE, TRUE))

d <- bind_rows(d1, d2)
```

# 3. 그래프 그리기

### 3.1 Draw a Graph for Comparision 'facial' vs 'whole'
```{R}
ind <- c(2, 3, 5, 8, 10, 6, 9, 4, 1, 7)
d$allelic_requirement <- factor(d$allelic_requirement, levels = d$allelic_requirement[ind])

type.labs <- c("Whole Gene Data", "Facial Gene Data", "Ratio Comparison")
names(type.labs) <- c("whole", "facial", "ratio_comparison")
```

### 3.2 Manupulate data frame for ratio subtraction
```{R}
df <- d2 %>% mutate(face_ratio = ratio) %>% select(allelic_requirement, face_ratio)
dw <- d1 %>% mutate(whole_ratio = ratio) %>% select(whole_ratio)
dc <- cbind(df, dw) %>% 
  mutate(ratio_comparison = face_ratio - whole_ratio) %>%
  mutate(allelic_requirement = factor(allelic_requirement, levels = allelic_requirement[ind])) %>%
  mutate(is_positive = ifelse(ratio_comparison > 0, TRUE, FALSE)) %>%
  mutate(type = "ratio_comparison") %>%
  select(type, allelic_requirement, ratio_comparison, is_positive) %>%
  as_tibble()
```

### 3.3 Allelic requirement 비교 그림
```{r}
library(ggplot2)
library(ggthemes)

p1 <- d %>% 
  ggplot(aes(allelic_requirement, ratio, fill = larger)) +
  geom_bar(stat="identity", position = position_dodge(width = 2)) +
  scale_fill_brewer(palette="Set1") +
  coord_flip() +
  # (괄호)안에 실제 count 수 표시하기
  geom_text(aes(x = allelic_requirement, y = ratio/1.7 + 0.1, label = round(ratio, 3))) +
  geom_text(aes(x = allelic_requirement, y = 0.66, label = n)) +
  geom_text(aes(x = allelic_requirement, y = 0.66, label ='(       )' )) +
  geom_text(aes(x = allelic_requirement, y = 0.73, label ='' ), color = "blue") +
  facet_wrap(. ~ type, labeller = labeller(type = type.labs)) +
  labs(x = "Allelic Requirement", 
       y = "Ratio, (Counts)", 
       title ="Comparison between\nWhole and Facial Allelic Requirement",
       caption = 'Facial Gene Data: Genes which have \n  Organ specificity at "Face" 
      \nWhole Gene Data: Whole data set including \n  "Facial Gene Data"') +
  theme_bw() +
  theme(legend.title = element_blank(), legend.position = "none",
        plot.title = element_text(hjust = 0),
        plot.caption = element_text(hjust = 0))
```

### 3.4 Draw a graph for ratio subraction
```{R}
p2 <- dc %>%
  ggplot(aes(allelic_requirement,ratio_comparison, fill = is_positive)) +
  geom_bar(stat='identity') +
  scale_fill_brewer(palette="Set1") +
  theme_bw() +
  coord_flip() +
  geom_text(aes(x = allelic_requirement,
                y = ifelse(is_positive>0, 0.09, -0.09) + ratio_comparison/3, 
                label = round(ratio_comparison,4)))+
  facet_wrap(. ~ type, labeller = labeller(type = type.labs)) +
  labs(y = "Subracted value of ratio\n Facial - Whole", 
       x = "Allelic Requirement",
       title = "Ratio Subtraction:\nFacial - Whole",
       caption = 'Blue: Ratio of "Facial Gene Data" \n    is LARGER 
      \nRed: Ratio of "Whole Gene Data \n    is LARGER') +
  theme(legend.title = element_blank(), legend.position = "none",
        plot.title = element_text(hjust = 0),
        plot.caption = element_text(hjust = 0),
        axis.title.y = element_blank(),
        axis.text.y = element_blank(),
        axis.ticks.y = element_blank())
```

### 3.5 Bind two graphs
```{R}
library(cowplot)
plot_grid(p1, p2, align = "h", rel_widths = c(2.6, 1))
```
흥미롭게도, monoallelic과 biallelic requirement 의 비율에서 차이가 보였다. 그래프의 오른쪽은 이들 비율의 차이에 대해 알아보기 위해, Facial, whole allelic requirement 의 ratio의 차를 나타낸 표이다. 얼굴과, 얼굴을 포함한 전체 유전자 데이터에서 monoallelic, biallelic requirement 가 주요 인자임을 확인할 수 있었다.

Face - monoallelic requirement 가 Whole - monoallelic requirement에 비해 21.36%p 만큼 높고, Face - biallelic requirement 가 Whole - biallelic requirement 에 비해 27.24%p 만큼 낮다는 점을 확인할 수 있었다. 따라서, 얼굴 발달 장애는 monoallelic requirement 가 가장 많은 요인이고, 전반적인 발달 장애는 biallelic requirement 가 가장 많은 요인이 됨을 알 수 있다.

# 4. 참고자료
[Deciphering Developmental Disorders - Overview](https://decipher.sanger.ac.uk/ddd#overview)