---
title: "Genecode_homework"
output: html_notebook
---

# 1 Data preparation
```{r, message = FALSE}
library(tidyverse)
library(readr)

# wget ftp://ftp.ebi.ac.uk/pub/databases/gencode/Gencode_human/release_31/gencode.v31.basic.annotation.gtf.gz

# Assign column names according to the GENCODE instruction.
cols = c('chrom', 'source', 'feature_type', 'start', 'end', 'score', 'strand', 'phase', 'info')

d = read_delim('gencode.v31.basic.annotation.gtf', 
               delim='\t', skip = 5, 
               progress = F,
               col_names = cols)
```

# 2 Check the homework

```
1. transcript만 찾은 후에, 거기서 transcript_support_level이 각각 몇개씩 나오는지 세어봅니다. transcript_support_level 정보는 여기에 있어요. https://www.gencodegenes.org/pages/data_format.html 이렇게 하면, transcript_support_level이 1,2,3,4,5, NA 별로 몇개씩 나온는지 셀수 있습니다.
2-1. 첫질문에서 얻은 숫자를, gene biotype에 따라 나눠봅시다. 각각 이 그룹이 몇개씩 등장하는지 봅니다.
2-2. 첫질문에서 얻은 숫자를, HAVANA와 ENSEMBL에 따라 나워봅시다. 각각 이 그룹이 몇개씩 등장하는지 봅니다.
```

# 3 Sorting out `transcript_support_level`


```{r}
# transcript_support_level 만 확인하기 위해 select 함수를 이용
d_info <- select(d, info)
# intersect('transcript_support_level', d_info)

```
`intersect`함수도 큰 데이터에 사용하면 느리다.

[R을 활용한 데이터과학](https://sulgik.github.io/r4ds/data-import.html)에서 훌륭한 참고자료가 있었다.

## 3.1 `separate`

`separate()` 는 구분 문자가 나타나는 곳마다 쪼개서 하나의 열을 여러 열로 분리한다.

```
gene_id "ENSG00000223972.5"; gene_type "transcribed_unprocessed_pseudogene"; gene_name "DDX11L1"; level 2; hgnc_id "HGNC:37102"; havana_gene "OTTHUMG00000000961.2";
```

데이터 안에 든 것의 대표가 이것이다.
이것을 `;`를 기준으로 나눠보자.

[Genecodegenes](https://www.gencodegenes.org/pages/data_format.html)에서 제공한 Key-value들은 9개이다.

'gene_id', 'transcript_id', 'gene_type', 'gene_status', 'gene_name', 'transcript_type', 'transcript_status', 'transcript_name', 'exon_number', 'exon_id', 'level'


```{r}
# d1 = filter(d, feature_type == 'gene')
d1 = d[d$feature_type == 'gene', ]
write.table(d1, 'table.gene_genecode.20190918.txt', sep='\t', quote=F, row.names = F, col.names = T)
```






```{r}
separate(d1, info , into = c('gene_id', 'transcript_id', 'gene_type', 'gene_status', 'gene_name', 'transcript_type', 'transcript_status', 'transcript_name', 'exon_number', 'exon_id', 'level'), sep = ';')
```

이것도 제대로 적용은 안된다.

```{r}
extract(d1, info, into ="transcript_support_level", "('transcript_type' - ';')") %>%
  select('transcript_support_level') %>%
  is.na() %>%
  sum()
```

이것도 망했고

```{r}
d_t1 <- d[1:200,]
grep("transcript_support_level", d_t1)
```


## 3.2 `parse_character()`
`parse_character()`를 이용하여 이를 쉽게 해보자. 실패

```{r}
charToRaw('transcript_support_level')
x1 <- 'transcript_support_level'
parse_character(x1, locale = locale(encoding = "ASCII"))
guess_encoding(charToRaw(x1))
```

## 3.3 `gather`
[[tidyverse] tidyr 패키지 사용법 (split, reshape, combine)](https://gomguard.tistory.com/229) 에서 `gather`의 이용방법이 있는데, 활용해보자.

`gather(data = test_table, key = "year", value = "cases", `1999`, `2000` )`

그만 알아보자. 모르겠다.

# 4 Tibble 이용 `map_df`

## 4.1 테스트
```{r}
check_fn <- function(x){
  grep("transcript_support_level", x) %>%
    data_frame()
}

as.tibble(d_t1) %>%
map_df(check_fn) %>%
  pull()
```

이녀석들이 `transcript_support_level` 이라는 문자열을 가지고 있다.

## 4.2 실전

이제 전체 데이터 프레임에 적용해보자.

```{r}
check_fn <- function(x){
  grep("transcript_support_level", x) %>%
    data_frame()
}

ind <- as.tibble(d) %>%
map_df(check_fn) %>%
  pull()
```

> 이건 계산이 빨랐다. 10초 가량?

```{r}
#transcript_support_level 문자열을 지닌 row만 따로 추출함.
d_tsl <- d[ind, ]
```

`d_tsl`의 행 갯수는 다음과 같다.

```{r}
nrow(d_tsl)
```


# 5 교수님 해결법 사용

`strsplit` 함수를 이용하자

```{r}
a = 'chr1   HAVANA  transcript  11869   14409   .   +   .   gene_id "ENSG00000223972.5"; transcript_id "ENST00000456328.2"; gene_type "transcribed_unprocessed_pseudogene"; gene_name "DDX11L1"; transcript_type "lncRNA"; transcript_name "DDX11L1-202"; level 2; transcript_support_level "1"; hgnc_id "HGNC:37102"; tag "basic"; havana_gene "OTTHUMG00000000961.2"; havana_transcript "OTTHUMT00000362751.1";'

strsplit(a, 'transcript_support_level\\s+"')
```

```{r}
strsplit(a, 'transcript_support_level\\s+"')[[1]][2]
```

```{r}
b = strsplit(a, 'transcript_support_level\\s+"')[[1]][2]
strsplit(b, '\\"')
```

앞의 것이 이해가 안되지만 따라해보면 :

```{r}
head(do.call(rbind.data.frame, strsplit(a, 'transcript_support_level\\s+"'))[[2]])
```

이걸로 저장하자.
```{r}
# First filter transcripts and create a data frame.
d2 <- d %>% filter(feature_type == 'transcript')

# Now apply the functions. 
d2$transcript_support_level <- as.character(do.call(rbind.data.frame, 
                                                    strsplit(d2$info, 'transcript_support_level\\s+"'))[[2]])

d2$transcript_support_level <- as.character(do.call(rbind.data.frame, 
                                                    strsplit( d2$transcript_support_level, '\\"'))[[1]])
```

```{r}
head(d2$transcript_support_level)
```

문제가 발생하는게 : 
```{r}
d2[10, "transcript_support_level"]
```
gene_id 라는 값이 나온다. 이는 info 항목을 보면 알 수 있지만, info에 transcript_support_level 택스트가 존재하지 않는다.

따라서 `filter`를 한 번 더 해주자.

```{r}
class(d2$transcript_support_level)
str(d2$transcript_support_level)
d2_s <- select(d2, transcript_support_level)
```

```{r}
d2_s[10, ] %>%
  pull()
d3 <- filter(d2, transcript_support_level != "gene_id ")
```

이제 데이터를 정리해보자

```{r}
d3 %>%
  group_by(transcript_support_level)
  
```

그리고 gene_type도 나누어보자. 예시를 들어 생각해보자.

```{r}
a = 'chr1   HAVANA  transcript  11869   14409   .   +   .   gene_id "ENSG00000223972.5"; transcript_id "ENST00000456328.2"; gene_type "transcribed_unprocessed_pseudogene"; gene_name "DDX11L1"; transcript_type "lncRNA"; transcript_name "DDX11L1-202"; level 2; transcript_support_level "1"; hgnc_id "HGNC:37102"; tag "basic"; havana_gene "OTTHUMG00000000961.2"; havana_transcript "OTTHUMT00000362751.1";'

b = strsplit(a, 'gene_type\\s+')[[1]][2]
strsplit(b, '\\"')[[1]][2]
```

이것을 이용해서 새로 나누어보자.

```{r}
d3$gene_type <- as.character(do.call(rbind.data.frame, 
                                     strsplit(d3$info, 'gene_type\\s+'))[[2]])

d3$gene_type <- as.character(do.call(rbind.data.frame, 
                                                    strsplit( d3$gene_type, '\\"'))[[2]])
```

이 표는 저장해두자.

```{r}
d4 <- select(d3, c("chrom", 'source', 'feature_type', 'start', 'end', 'score', 'strand', 'phase', 'transcript_support_level', 'gene_type'))

write.table(d4, 'tsl.gene_genecode.20190922.txt', sep='\t', quote=F, row.names = F, col.names = T)
```

# 6 데이터 가공

`d4`를 이용해서 data를 가공할 것이다.

우선 transcript_support_level 의 1,2,3,4,5,NA 갯수를 확인하자

```{r}
d4 %>%
  group_by(transcript_support_level) %>%
  count()

d4 %>%
  group_by(gene_type) %>%
  count() %>%
  arrange(desc(n))

d4 %>%
  group_by(source) %>%
  count()
```

다음과 같은 결과를 얻을 수 있다.

한편, gene biotype에 대해서도 나누어보고 싶다면, `gene_type` column을 이용하자.

```{r}
d4 %>%
  group_by(transcript_support_level, gene_type) %>%
  count() %>%
  arrange(transcript_support_level, n)
```

마지막으로 이것의 source에 대해서 까지 추가로 고려하면 :

```{r}
d4 %>%
  group_by(source, transcript_support_level, gene_type) %>%
  count() %>%
  arrange(source,transcript_support_level, gene_type, n)

```

이러한 결과가 나오는데, 의미는 분석을 해봐야 알 것 같다.



# 7 Data 불러오기

```{r}
d4 = read.table('tsl.gene_genecode.20190922.txt', sep="\t", header = T)
```

```{r}
str(d4)
```
> string.as.factor = FALSE를 안해서 그런지, column들이 factor 랑 integer로 data를 읽었다.



